臺灣新北地方法院刑事判決
111年度審交訴字第36號
公  訴  人  臺灣新北地方檢察署檢察官
被      告  于鼎緯


選任辯護人  鍾儀婷律師
上列被告因公共危險案件，經檢察官提起公訴（110年度調偵字
第2112號），被告於本院準備程序中就被訴事實為有罪之陳述，
經本院合議庭裁定由受命法官獨任進行簡式審判程序，判決如下
：
    主  文
于鼎緯犯駕駛動力交通工具發生交通事故，致人傷害而逃逸罪，
處有期徒刑陸月，如易科罰金，以新臺幣壹仟元折算壹日。緩刑
貳年。
    事  實
一、于鼎緯於民國110年4月20日20時24分許，駕駛車牌號碼000-
    0000號租賃小客車，沿新北市中和區中山路2段往福祥路方
    向行駛，行經同市區中山路2段208號前時，本應注意車前狀
    況，並隨時採取必要之安全措施及汽車在同向二車道以上，
    應依標誌或標線之指示行駛外，除準備停車或臨時停車外，
    不得跨越兩條車道行駛，而依當時天候陰、夜間有照明、柏
    油路面、路面乾燥、無缺陷且無障礙物及視距良好等情形，
    並無不能注意情事，竟疏未注意及此，違規兩車道行駛且未
    注意車前狀況，擦撞右側由陳銀王所騎乘之車牌號碼000-00
    00號普通重型機車，致陳銀王人車倒地，因而受有右第五掌
    骨骨折傷害（所涉過失傷害部分，因陳銀王撤回告訴，業經
    臺灣新北地方檢察署檢察官為不起訴處分確定）。詎于鼎緯
    明知業已發生交通事故，並可預見陳銀王因本件交通事故而
    摔車倒地，極有受傷之可能，然未留在現場協助陳銀王送醫
    或報警到場處理等或其他救護陳銀王之必要措施，亦未留下
    姓名或聯絡方式，而基於縱使因駕駛動力交通工具發生交通
    事故致人傷害而逃逸，亦不違背其本意之不確定故意，逕自
    駕車離開現場。
二、案經陳銀王訴由新北市政府警察局中和分局報告臺灣新北地
    方檢察署檢察官偵查起訴。
    理  由
一、查本案被告于鼎緯所犯係死刑、無期徒刑、最輕本刑為3年
    以上有期徒刑以外之罪，且非高等法院管轄第一審案件，其
    於準備程序中就被訴事實為有罪之陳述，經本院告知簡式審
    判程序之旨，並聽取公訴人、被告及辯護人之意見後，本院
    合議庭裁定由受命法官獨任進行簡式審判程序審理，則本案
    證據之調查，依刑事訴訟法第273條之2規定，自不受同法第
    159條第1項、第161條之2、第161條之3、第163條之1及第16
    4條至第170條規定之限制，合先敘明。
二、上開事實，業據被告於本院準備程序及審理時均坦承不諱，
    核與證人即告訴人陳銀王於警詢及偵訊中之證述情節相符（
    見110年度偵字第26412號卷【下稱偵字卷】第7至9頁、第44
    至46頁），並有臺北市立關渡醫院診斷證明書、新北市政府
    警察局舉發違反道路交通管理事件通知單、道路交通事故現
    場圖、道路交通事故調查表(一)(二)各1份，道路交通事故
    現場照片13張、監視器錄影畫面翻拍照片4張等在卷可稽（
    見偵字卷第16頁、第17頁、第21頁、第22至23頁、第27至33
    頁、第35至36頁），足認被告之自白與事實相符，堪以採信
    。本案事證明確，被告上開犯行，堪以認定，應予依法論科
    。
三、論罪科刑
(一)新舊法比較：
    按「行為後法律有變更者，適用行為時之法律。但行為後之
    法律有利於行為人者，適用最有利於行為人之法律」，刑法
    第2條第1項定有明文。查被告行為後，刑法第185條之4規定
    於110年5月28日修正公布，並自同年月30日生效施行。修正
    前刑法第185條之4規定：「駕駛動力交通工具肇事，致人死
    傷而逃逸者，處1年以上7年以下有期徒刑。」；修正後則規
    定：「駕駛動力交通工具發生交通事故，致人傷害而逃逸者
    ，處6月以上5年以下有期徒刑；致人於死或重傷而逃逸者，
    處1年以上7年以下有期徒刑。犯前項之罪，駕駛人於發生交
    通事故致人死傷係無過失者，減輕或免除其刑。」，新法就
    被害人受傷程度為普通傷害之情形，法定刑為6月以上5年以
    下有期徒刑；僅在被害人死亡或重傷之情形，法定刑方為1
    年以上7年以下有期徒刑。本案告訴人陳銀王受有第五掌骨
    骨折傷害，未達重傷程度，修正後刑法第185條之4第1項前
    段之法定刑較輕，較為有利被告，經比較新舊法結果，依刑
    法第2條第1項但書之規定，應適用最有利於被告之修正後刑
    法第185條之4第1項前段規定論處。
(二)罪名：
    核被告所為，係犯修正後刑法第185條之4第1項前段之駕駛
    動力交通工具發生交通事故，致人傷害而逃逸罪。
(三)量刑：
    爰審酌被告駕駛自用小客車於市區道路，竟違規在兩車道行
    駛且未注意車前狀況，至擦撞右側由告訴人所騎乘之機車，
    致告訴人受有傷害後，未停留在案發現場，趨前照料受有傷
    勢之告訴人，或通報救護人員到場實施救護，反逕自駕車離
    開現場，顯然欠缺尊重用路人生命安全之觀念，所為應予非
    難，兼衡其大學肄業之智識程度（見本院卷附之個人戶籍資
    料查詢結果），並於本院審理時自陳之家庭生活狀況、現仍
    在學、且為重度身心障礙人士（詳見本院簡式審判筆錄第5
    頁，及被告庭呈之學生證、身心障礙證明及就診資料各1份
    ），及犯後於本院審理時坦承犯行，並於偵查時與告訴人達
    成調解之犯後態度等一切情狀，量處如主文所示之刑，並諭
    知易科罰金之折算標準。
(四)緩刑：
　　被告前未曾因故意犯罪受有期徒刑以上刑之宣告，此有臺灣
    高等法院被告前案紀錄表1份在卷可佐。被告因一時失慮，
    致罹刑章，於本院審理時坦承犯行，並於偵查中已與告訴人
    達成調解，堪認被告已盡力修復其犯罪所造成之損害，當有
    悔意，且被告目前仍在就學中，是本院認被告經此偵審程序
    及刑之宣告後，應能知所警惕，而無再犯之虞，因認所宣告
    之刑以暫不執行為適當，爰依刑法第74條第1項第1款之規定
    ，併予宣告緩刑2年，以啟自新。
據上論斷，應依刑事訴訟法第273之1第1項、第299條第1項前段
，刑法第2條第1項但書、第185條之4第1項前段、第41條第1項前
段、第74條第1項第1款，判決如主文。
本案經檢察官王江濱提起公訴，經檢察官高智美到庭執行職務。
中    華    民    國   111    年    5     月    4     日
                  刑事第二十五庭  法  官  白光華
上列正本證明與原本無異。
如不服本判決，應於判決送達後20日內敘明上訴理由，向本院提
出上訴狀（應附繕本），上訴於臺灣高等法院。其未敘述上訴理
由者，應於上訴期間屆滿後20日內向本院補提理由書「切勿逕送
上級法院」。
                                  書記官  楊貽婷
中    華    民    國   111    年    5     月    4     日
附錄本案論罪科刑法條全文：
110年5月28日修正公布之刑法第185條之4
駕駛動力交通工具發生交通事故，致人傷害而逃逸者，處6月以
上5年以下有期徒刑；致人於死或重傷而逃逸者，處1年以上7年
以下有期徒刑。
犯前項之罪，駕駛人於發生交通事故致人死傷係無過失者，減輕
或免除其刑。